【裁判字號】    92,訴,2322
【裁判日期】    921224
【裁判案由】    毒品危害防制條例
【裁判全文】
臺灣板橋地方法院刑事判決                        九十二年度訴字第二三二二號
    公  訴  人  臺灣板橋地方法院檢察署檢察官
    被      告  甲○○
右列被告因違反毒品危害防制條例案件，經檢察官提起公訴（九十二年度毒偵字第二
六六三號），被告於準備程序認罪，本院以簡式審判程序判決如左：
    主  文
甲○○連續施用第一級毒品，累犯，處有期徒刑拾月，扣案之第一級毒品海洛因包
（鑑定後淨重零點貳捌公克）沒收銷燬，葡萄糖粉末壹包（鑑定後淨重零點陸柒公克
）、注射針筒壹支及吸管提撥器壹支均沒收；又施用第二級毒品，累犯，處有期徒刑
肆月。應執行有期徒刑壹年，扣案之第一級毒品海洛因包（鑑定後淨重零點貳捌公
克）沒收銷燬，葡萄糖粉末壹包（鑑定後淨重零點陸柒公克）、注射針筒壹支及吸管
提撥器壹支均沒收。
    事  實
一、甲○○前曾於民國八十二年、八十三年間分別因肅清煙毒條例、贓物等案件，先
    後經臺灣高等法院、臺灣雲林地方法院判處有期徒刑三年、八月確定，其後並定
    其應執行刑三年四月，自八十二年十一月二十日起執行，應至八十六年七月十二
    日執行完畢，其間於八十四年五月九日假釋出監；復於八十四年、八十五年間分
    別因竊盜、傷害等案件，先後經臺灣高等法院、本院判處有期徒刑六月、拘役五
    十日確定，並撤銷上開假釋，應執行殘刑二年一月二十三日，自八十五年三月二
    十二日起執行，應至八十八年一月四日執行完畢，其間又於八十七年一月二十四
    日假釋出監，其後復於八十七年間經撤銷假釋，應執行殘刑九月二十三日，自八
    十八年八月十日起執行，於九十年一月二日執行完畢。又其前曾於八十七年八月
    間因施用毒品案件，經檢察官聲請本院裁定送觀察、勒戒後，認有繼續施用毒品
    傾向，復經本院裁定送戒治處所施以強制戒治，其間於八十八年二月十二日停止
    戒治付保護管束，其後又經撤銷停止戒治續執行戒治，至八十九年六月五日戒治
    期滿，由臺灣板橋地方法院檢察署檢察官於八十九年六月二十八日以八十九年度
    戒毒偵字第四一六號不起訴處分確定在案。詎其猶不知悔改，於上開有期徒刑執
    行完畢後及不起訴處分後五年內，復基於施用第一級毒品海洛因之概括犯意，自
    九十二年五、六月間起至九十二年八月十一日上午十一時許，均在其臺北縣新莊
    市○○街七十二巷十六號四樓住處，以摻入香菸內吸食或摻加葡萄糖粉末調混後
    以針筒注射等方式，每月平均施用一至二次，連續施用第一級毒品海洛因多次；
    另基於施用第二級毒品安非他命之犯意，於九十二年八月十三日凌晨一時五分許
    為警查獲採尿前九十六小時內某時，在臺北縣不詳處所，施用第二級毒品安非他
    命一次。嗣於九十二年八月十二日晚上七時三十分許，在臺北縣新莊市○○路三
    八四號三樓其友人柯正德住處為警查獲，當場並在其身上扣得毒品海洛因三包（
    鑑驗後淨重○‧二八公克）及其所有供施用毒品海洛因使用之葡萄糖粉末一包（
    鑑驗後淨重○‧六七公克，供摻混海洛因施用，起訴書誤認亦係毒品海洛因）、
    已使用之注射針筒一支、吸管提撥器一支等物，其復經警採尿送驗結果，並呈有
    鴉片類嗎啡及安非他命類等藥物陽性反應，因而查獲其上開施用毒品之情。
二、案經臺北縣政府警察局移送臺灣板橋地方法院檢察署檢察官偵查起訴。
    理  由
一、按除被告所犯為死刑、無期徒刑、最輕本刑為三年以上有期徒刑之罪或高等法院
    管轄第一審案件者外，於第一次審判期日前之準備程序進行中，被告先就被訴事
    實為有罪之陳述時，審判長得告知被告簡式審判程序之旨，並聽取當事人、代理
    人、辯護人及輔佐人之意見後，裁定進行簡式審判程序，刑事訴訟法第二百七十
    三條之一第一項定有明文。經核本件被告甲○○所犯係死刑、無期徒刑、最輕本
    刑為三年以上有期徒刑以外之罪，其於準備程序中就被訴事實為有罪之陳述，經
    法官告知簡式審判程序之旨，並聽取公訴人、被告之意見後，本院爰依首揭規定
    ，合議裁定由受命法官獨任進行簡式審判程序，合先敘明。
二、右揭犯罪事實，業據被告甲○○於本院審理時供認不諱，復有第一級毒品海洛因
    三包（鑑驗後淨重○‧二八公克）及其所有供施用毒品海洛因使用之葡萄糖粉末
    一包（鑑驗後淨重○‧六七公克，供摻混海洛因施用）、已使用之注射針筒一支
    、吸管提撥器一支等物扣案、暨法務部調查局對前揭查扣毒品海洛因、葡萄糖粉
    末等物檢驗之鑑定通知書、臺灣檢驗科技股份有限公司出具之被告「濫用藥物尿
    液檢驗報告」各一紙附卷足憑。又被告前曾於八十七年八月間因施用毒品案件，
    經檢察官聲請本院裁定送觀察、勒戒後，認有繼續施用毒品傾向，復經本院裁定
    送戒治處所施以強制戒治，其間於八十八年二月十二日停止戒治付保護管束，其
    後又經撤銷停止戒治續執行戒治，至八十九年六月五日戒治期滿，由臺灣板橋地
    方法院檢察署檢察官於八十九年六月二十八日以八十九年度戒毒偵字第四一六號
    不起訴處分確定在案，亦有上開不起訴處分書及臺灣高等法院被告全國前案紀錄
    表等在卷可按。是被告於強制戒治期滿不起訴處分後五年內再犯本件施用毒品犯
    行，罪證明確，應予依法論科。
三、核被告甲○○上開所為，分別係犯毒品危害防制條例第十條第一項之施用第一級
    毒品罪、同條第二項之施用第二級毒品罪。其施用上開毒品前之持有毒品行為，
    應均為施用之高度行為所吸收，不另論罪。又其所犯上開施用第一級毒品海洛因
    部分多次行為，時間密接，犯罪構成要件相同，顯係基於概括犯意反覆為之，應
    依連續犯規定論以一罪，並加重其刑。再被告前曾於八十二年、八十三年間分別
    因肅清煙毒條例、贓物等案件，先後經臺灣高等法院、臺灣雲林地方法院判處有
    期徒刑三年、八月確定，其後並定其應執行刑三年四月，自八十二年十一月二十
    日起執行，應至八十六年七月十二日執行完畢，其間於八十四年五月九日假釋出
    監；復於八十四年、八十五年間分別因竊盜、傷害等案件，先後經臺灣高等法院
    、本院判處有期徒刑六月、拘役五十日確定，並撤銷上開假釋，應執行殘刑二年
    一月二十三日，自八十五年三月二十二日起執行，應至八十八年一月四日執行完
    畢，其間又於八十七年一月二十四日假釋出監，其後復於八十七年間經撤銷假釋
    ，應執行殘刑九月二十三日，自八十八年八月十日起執行，於九十年一月二日執
    行完畢，有臺灣高等法院被告全國前案紀錄表在卷可稽，被告前受有期徒刑執行
    完畢後，於五年內再犯本件有期徒刑以上之二罪，均為累犯，應各依刑法第四十
    七條規定，加重或遞加重其刑。另其所犯上開施用第一級、第二級毒品二罪間，
    犯意各別，行為互殊，所犯罪名不同，則應予分論併罰。爰審酌被告素行、對社
    會之危害、不知悔悟再犯施用毒品之情、施用毒品情節及其犯罪後坦承之態度等
    一切情狀，就上開二罪，分別量處如主文所示之刑，並定其應執行之刑。扣案之
    上開第一級毒品海洛因三包（鑑驗後淨重○‧二八公克），係查獲之毒品，依毒
    品危害防制條例第十八條第一項前段規定，不問屬於犯人與否，應予沒收銷燬；
    至扣案之葡萄糖粉末一包（鑑驗後淨重○‧六七公克，供摻混海洛因施用）、已
    使用之注射針筒一支、吸管提撥器一支等物，均係被告所有供施用毒品海洛因犯
    罪所用之物，業據被告供明在卷，惟尚非製造專供施用毒品使用，故非屬毒品危
    害防制條例第十八條第一項前段規定之「專供施用毒品之器具」，應另依刑法第
    三十八條第一項第二款規定，併予宣告沒收。另公訴意旨雖謂被告本件犯罪尚扣
    有已使用之注射針筒三支、海洛因殘渣袋一個等物云云，惟查觀諸偵查卷證資料
    所示，上開扣案物係另於上址被告友人柯正德住處查扣，被告亦未供認係其所有
    施用毒品之物，尚難逕認係本件被告所有供施用毒品犯罪所用之物，故不予宣告
    沒收，併此敘明。
據上論斷，應依刑事訴訟法第二百七十三條之一第一項、第二百九十九條第一項前段
，毒品危害防制條例第十條第一項、第二項、十八條第一項前段、第二十三條第二項
前段，刑法第十一條前段、第五十六條、第四十七條、第五十一條第五款、第三十八
條第一項第二款，判決如主文。
本案經檢察官徐名駒到庭執行職務
中      華      民      國    九十二    年     十二     月    二十四    日
                                    臺灣板橋地方法院刑事第十庭
                                        法  官  彭  全  曄
右正本證明與原本無異
如不服本判決應於送達後十日內向本院提出上訴狀
                                        書記官  梁  宜  庭
中      華      民      國    九十二    年     十二     月    二十五    日
附錄本案論罪科刑法條全文：
毒品危害防制條例第十條：
施用第一級毒品者，處六月以上五年以下有期徒刑。
施用第二級毒品者，處三年以下有期徒刑。


司法院資訊處製作；財團法人民間司法改革基金會備份。
